臺灣高等法院高雄分院刑事裁定　　　　　　　　　　九十一年度毒抗字第二六四號
　　抗　告　人
　　即　被　告　甲○○
右抗告人因違反毒品危害防制條例案件，不服臺灣屏東地方法院九十一年度毒聲字第
一一三四號中華民國九十一年十月四日裁定，提起抗告，本院裁定如左：
      主  文
抗告駁回。
      理  由
一抗告意旨略以：抗告人因智識淺薄，一時好奇，不知食用搖頭丸藥物亦犯法，姑念
  抗告人係初次食用，懇請鈞院撤銷原裁定，依職權免送勒戒，予抗告人自新之機會
  云云。
二按「N-α二甲基-3.4-（亞甲二氧基）苯乙基胺〔即MDMA，全名N-α-dimethyl-3.4
  -﹙methylenedioxy﹚phenethy-lamine〕，以下簡稱MDMA」，係屬毒品危害防制條
  例第二條第二項第二款列管之第二級毒品，而犯毒品危害防制條例第十條（即施用
  第一、二級毒品）之罪者，檢察官應先將被告送勒戒處所觀察、勒戒，其期間不得
  逾一月，毒品危害防制條例第二十條第一項定有明文。
三經查抗告人甲○○於民國九十一年三月二十四日凌晨三時二十分許，為警在高雄市
  苓雅區○○○路三六一號卡雅DTV之V一七包廂內當場查獲一節，有高雄市政府警察
  局苓雅分局於九十一年三月二十四日所製被告警訊筆錄高市警苓分刑字第００九一
  ００一三四九四號刑事案件移送書等影本各一份在卷足稽。且被告為警查獲時，所
  採集之尿液經送高雄市立凱旋醫院以免疫學分析法及GC／MS方法（即氣相層析質譜
  儀分析法）檢驗，其中GC／MS方法係以氣相層析質譜儀作藥物及其代謝物之定性及
  定量分析，已甚精密，不會有偽陽性反應產生。抗告人之尿液經此二道檢驗手續，
  均呈MDMA陽性反應，此有該院九十一年四月二十二日煙毒尿液檢驗成績書及高雄市
  政府警察局苓雅分局偵辦毒品案件嫌疑人尿液採證送驗登記代碼對照表影本各一紙
  附卷可參。又MDMA係國內禁止使用之第二級毒品，衛生署許可上市之合法藥品均不
  含該成分一節，亦據本院函請衛生署說明，有該署管制藥品管理局九十一年九月二
  十三日管檢字第一一００００號函一份在卷足稽。是以，抗告人確有施用第二級毒
  品MDMA無訛。原審據以裁定將抗告人送勒戒處所觀察、勒戒，經核並無不合。抗告
  意旨指摘不知施用該項藥物違法，係初次施用云云，顯不足採。本件抗告人之抗告
  為無理由，應予駁回。
據上論斷，應依刑事訴訟法第四百十二條，裁定如主文。
中      華      民      國     九十一     年    十一    月     十三     日
                              臺灣高等法院高雄分院刑事第六庭
                                  審判長法官  王憲義
                                        法官  范惠瑩
                                        法官  謝靜雯
右正本證明與原本無異。
不得再抗告。
                                  法院書記官  廖素珍
中      華      民      國     九十一     年    十一    月     十三     日
